臺灣高等法院高雄分院刑事判決　　　　 96年度上易字第607號
上　訴　人
即　被　告　甲○○
選任辯護人　蘇新竹律師
　　　　　　張清富律師
上列上訴人因傷害等案件，不服臺灣高雄地方法院95年度易字第
2141號中華民國96年6 月5 日第一審判決（起訴案號：臺灣地方
法院檢察署95年度偵字第18343 號），提起上訴，本院判決如下
：
    主  文
原判決撤銷。
甲○○共同傷害人之身體，處有期徒刑壹年，減為有期徒刑陸月
，如易科罰金，以銀元參佰元即新台幣玖佰元折算壹日。
    事  實
一、甲○○與乙○○原係址設高雄縣路竹鄉○○路352 號「昭明
    宰鴨場」工作之同事，嗣因懷疑乙○○向其工作之鴨場老闆
    娘告密，致其於民國95年4 月底遭到解僱，竟於同年5 月7
    日20時55分許，與3 名真實姓名、年籍均不詳之成年男子，
    共同基於傷害人身體之犯意聯絡，均戴大型黑色口罩矇面，
    無故侵入乙○○位於高雄縣阿蓮鄉○○村○○路225 巷3 號
    之住處客廳內，並分持木棍及鐵條共同輪流毆打乙○○頭部
    、背部及手臂等處，致乙○○受有左前臂（4 ×3 公分）、
    左手背（5 ×2 公分）、右上臂（6 ×3 公分）、右前臂（
    4 ×2 公分）、後上背（10×5 公分）挫傷瘀血及頭頂裂傷
    （8 ×1 ×1 公分）等傷害。嗣經乙○○根據歹徒之口音、
    衣著等特徵向警方報案，並指認歹徒其中1 人即係甲○○而
    獲悉上情。
二、案經乙○○訴由高雄縣政府警察局湖內分局報告臺灣高雄地
    方法院檢察署檢察官偵查起訴。
    理  由
壹、證據能力部分：
一、按被告以外之人於偵查中向檢察官所為之陳述，除顯有不可
    信之情況外，得為證據，刑事訴訟法第159 條之1 第2 項定
    有明文。證人乙○○、吳昭明、林美華於偵查中經具結向檢
    察官所為之陳述，均屬傳聞證據；惟現階段刑事訴訟法規定
    ，檢察官代表國家偵查犯罪、實施公訴，依法其有訊問被告
    、證人及鑑定人之權，而實務運作時，檢察官偵查中向被告
    以外之人所取得之陳述，原則上均能遵守法律規定，不致違
    法取供，其可信度極高，且本案被告及辯護人並未提出有何
    顯不可信之情形，是依上開規定得為證據。另證人蕭玉於
    偵查中所為之陳述，未經具結，依法無證據能力，併此敘明
    。
二、按證人、鑑定人依法應具結而未具結者，其證言或鑑定意見
    ，不得作為證據，同法第158 條之3 定有明文。證人蘇君鈺
    於偵查中所為之陳述，未經具結，依法應無證據能力；惟無
    證據能力，僅係禁止作為認定犯罪事實及法律效果之實質證
    據，至於作為證明其他證據證明力之彈劾證據，屬自由證明
    範圍，要非為法所禁止，附此敘明。
三、又按被告以外之人於審判外之陳述，雖不符同法第159 條之
    1 至第159 條之4 規定，而經當事人於審判程序同意作為證
    據，法院審酌該言詞陳述或書面陳述作成時之情況，認為適
    當者，亦得為證據；當事人、代理人或辯護人於法院調查證
    據時，知有同法第159 條第1 項不得為證據之情形，而未於
    言詞辯論終結前聲明異議者，視為有前項之同意，同法第15
    9 條之5 亦已明揭其旨。證人乙○○於警詢時所為之陳述、
    長佑醫院96年3 月20日長文字第96 0011 號函暨所附乙○○
    病歷資料（見原審卷第34至47頁）、該醫院95年5 月11日高
    縣衛院字第125 號證人乙○○驗傷診斷書（見警卷第11頁）
    、和信電訊股份有限公司客戶資料查詢單（見偵卷第13～14
    頁）、遠傳電信客戶資料查詢單（見偵卷第15～16頁）、臺
    灣高雄地方法院檢察署95年8 月2 日電話紀錄單（見偵卷第
    17頁）、泛亞電信股份有限公司96年1 月23日法亞字096003
    262 號函（見原審院卷第30頁）、泛亞電信股份有限公司行
    動電話門號0000000000號資料查詢單（見原審卷第51頁），
    雖均係被告以外之人於審判外所為之言詞及書面陳述，係為
    傳聞證據，然檢察官、被告及辯護人於本院言詞辯論終結前
    均未聲明異議，且本院審酌證人乙○○警詢所為陳述作成時
    之情況，及上開書面陳述其作成時之情況，均無何不適當之
    情形，是依上開規定均得作為證據。
四、末按傳聞法則乃對於被告以外之人於審判外之言詞或書面陳
    述，亦即針對被告以外之人於審判外以言詞或書面所為之供
    述證據而為之規範。卷附台灣大哥大股份有限公司門號0000
    000000號通聯調閱查詢單（見警卷第14-16 頁），乃利用機
    械性列印之紀錄，性質上並非供述證據，應無刑事訴訟法第
    159條第1 項規定之適用，附此敘明。
貳、實體部分：
一、訊據上訴人即被告（下稱被告）甲○○固不否認其與告訴人
    乙○○以前同在高雄縣路竹鄉○○路352 號「昭明宰鴨場」
    工作，其約於95年4 月底離職之事實，惟矢口否認有何傷害
    之犯行，辯稱：於乙○○遭毆之當晚，伊係與友人方建朝、
    蘇明聰及綽號「阿寶」之人在高雄縣湖內鄉○○路之檳榔攤
    唱歌，且伊已2 、3 年沒去過高雄縣阿蓮鄉云云。
二、經查：
（一）告訴人乙○○於95年5 月7 日20時55分許，在其位於高雄
      縣阿蓮鄉○○村○○路225 巷3 號之住處客廳內，遭人分
      持木棍及鐵條共同輪流毆打其頭部、背部及手臂等處，致
      其受有左前臂（4 ×3 公分）、左手背（5 ×2 公分）、
      右上臂（6 ×3 公分）、右前臂（4 ×2 公分）、後上背
      （10×5 公分）挫傷瘀血及頭頂裂傷（8 ×1 ×1 公分）
      等傷害之事實，業據證人即告訴人乙○○於警詢、偵查中
      證述明確，並有上開長佑醫院95年5 月11日高縣衛院字第
      125 號驗傷診斷書1 紙（見警卷第11頁）附卷可稽，是此
      部分事實自堪認定。
（二）又告訴人乙○○上開所受傷勢，係遭被告夥同3 名不詳成
      年男子，共同侵入其住宅後並加以毆打所造成等情，亦據
      證人即告訴人乙○○於95年5 月11日警詢中證稱：毆打我
      之4 名歹徒均戴大型黑色口罩矇住臉，其中1 人身高約16
      8-170 公分，體重約70公斤之人，戴黑色口罩、黑色帽子
      ，在毆打我時有出口罵三字經，我就可聽出是我認識之甲
      ○○，住湖內鄉，其他3 人我均不認識。他們駕駛何種車
      輛我不知道，現場遺留有鐵條、鐵管各1 支、黑色布鞋乙
      腳等證物。因甲○○與我同在路竹鄉○○路352 號「昭明
      宰鴨場」從事殺鴨工作，於95年4 月26日被老闆開除工作
      ，因此他懷疑是我從中打小報告，他才會被開除，所以懷
      恨在心教唆其他3 人來毆打我等語（見警卷第4-6 頁）；
      復於同年6 月3 日警詢時證述：95年5 月7 日20時55分許
      ，當時我正要發動機車，騎車去上班時，遇到有3 個人戴
      口罩，分持鐵條、木棍動手毆打我，而我將該3 人推出我
      家門口時，就碰到另外1 名戴口罩的人手持鐵條站我住處
      前擋住我的去路，以三字經辱罵我後，就以鐵條毆打我，
      這時我已認出該人就是甲○○了。因甲○○在工作上有一
      些瑕疵，被老闆娘開除，甲○○就認為是我害他的；又於
      95 年5月間某日起，甲○○就時常找我麻煩，常說我向老
      闆娘打小報告，找時間要修理我，但我一直未理他。我老
      婆及公司的同事在我被人毆打後，都當場聽到甲○○向人
      炫耀，稱：他帶人毆打我，我沒證據告他，對他沒輒，所
      以我及我公司的同事也都認定是甲○○帶人毆打我的等語
      。又於95年7 月21日偵查中具結證述：我有看到甲○○，
      毆打我4 人其中1 人就是甲○○，打我的人雖有戴口罩，
      但我認得甲○○平常下班穿著，紅色T 恤上衣中間有1 個
      白色的標誌、白色布鞋，下身著淺藍色牛仔褲。甲○○打
      我的時候，還有罵我1 句三字經，與甲○○以前的口語很
      像，我認識甲○○有10多年了。甲○○曾經嗆聲要打我，
      我老闆「吳昭明」有聽到林跟我嗆聲等語綦詳（見偵卷第
      6 頁）。且證人吳昭明於偵查中亦證稱：被告係我以前的
      員工，被告大約在95年4 月底離職，我曾在聚餐中有聽到
      被告提及要去打人或與他人有糾紛之事，被告與乙○○在
      95年農曆過年後，兩人就不和睦等語（見偵卷第30頁），
      及證人林美華於偵查中證稱：我先生即乙○○於95年5 月
      7 日被打前，我有聽過被告要打我先生，且聽過好幾次等
      語（見偵卷第31頁）。衡以告訴人乙○○苟未遭被告毆打
      成傷，應無設詞誣陷被告，而干冒遭刑事追訴處罰之理，
      此觀證人即告訴人乙○○於警詢中亦證述，其事後猜測當
      晚共同毆打其之另3 名不詳成年男子中之2 人，分別係在
      鴨場工作之綽號「阿聰」、「志仔」之人，然並無把握而
      未對其等併予提出傷害告訴之情益明，足認證人即告訴人
      乙○○所指訴之上揭情節，顯非無稽，應可採信。
（三）再參以被告所使用之行動電話門號0000000000號，曾於案
      發當晚即95年5 月7 日21時7 分29秒、21時9 分9 秒、21
      時13分37秒、21時15分31秒、21時16分42秒，在鄰近高雄
      縣阿蓮鄉○○路334 號8 樓頂、高雄縣阿蓮鄉○○路121
      號4 樓頂基地台位置之不詳地點，分別與證人蘇明聰所持
      用之行動電話門號0000000000號、證人方建朝所持用之行
      動電話門號0000000000號有通話之紀錄，有卷附通聯調閱
      查詢單1 份可憑（見警卷第14-16 頁）。雖被告於原審及
      本院審理中辯稱：我於案發當晚係與友人方建朝及蘇明聰
      等人，在高雄縣湖內鄉○○路之檳榔攤唱歌，我所使用之
      手機，因與友人方建朝之手機外形相似，而遭欲外出至高
      雄縣阿蓮鄉購買薑母鴨之同行友人方建朝所誤拿，且於路
      途中因另1 友人蘇明聰撥打電話找我，而由方建朝所接聽
      ，故才有在高雄縣阿蓮鄉地區之通話紀錄云云。惟證人蘇
      明聰於原審審理中證稱：案發後第2 天，我在鴨場即有聽
      人說是我與被告去打乙○○，我於聽聞此事當日即有向被
      告反應等語（見原審卷第92頁），是被告在案發後第2 天
      既經由證人蘇明聰向其反應而已知悉其遭誤解為毆打乙○
      ○之人，則被告對於上開其在事發當晚與友人一同在湖內
      鄉喝酒唱歌，且手機遭友人錯拿，應印象深刻且有助澄清
      其是否涉案之辯解，衡情應會於案發後不久之95年5 月29
      日經警通知到場接受詢問經司法調查時即及時提出，然被
      告卻反於常情，而先於95年7 月21日偵查中辯稱其所使用
      之0000000000號手機於95年5 月7 日案發當日係在友人蘇
      君鈺車上云云（見偵卷第7 頁），而未料證人蘇君鈺於偵
      查中經檢察官訊問證稱，其係95年5 月9 日向被告借用手
      機，而非5 月7 日等情（見偵卷第7 頁），且經檢察官於
      斯日偵查庭質之其手機門號0000000000號為何於95年5 月
      7 日20時至21時許，有在高雄縣阿蓮鄉之通聯紀錄後，被
      告始於同年8 月3 日偵查中，另行具狀答辯改稱其當晚20
      時30分許與友人一同在高雄縣湖內鄉檳榔攤唱歌，其手機
      當晚並遭友人方建朝外出至阿蓮鄉購買薑母鴨所誤拿云云
      。雖被告就其所辯手機遭證人方建朝誤拿乙節，經證人方
      建朝於原審審理中到庭證稱：我與被告及蘇明聰等人有在
      案發當晚一同在上開湖內鄉檳榔攤唱歌，且大約於20時30
      分許，因有人提議要喝酒，我就外出購買薑母鴨，但卻誤
      拿與我手機外形差不多之被告手機，復於21時許，在外出
      至阿蓮鄉購買薑母鴨途中恰好接到蘇明聰來電欲找被告，
      我始發現錯拿被告手機；我自20時30分許外出購物，迄22
      時10分許回至檳榔攤為止，期間共接到蘇明聰4 次來電，
      第1 通是問為何被告手機在我身上，第2 通及第3 通是問
      我東西買到沒有，最後1 通則問我是否快回到檳榔攤；我
      因至阿蓮鄉沒買到薑母鴨，所以又到岡山買羊肉爐，買完
      後我有在岡山打1 通電話給蘇明聰說我要回去了，我快回
      到湖內鄉檳榔攤時，其等又打1 通電話給我，我有看到手
      機上顯示之時間，所以我清楚記得是22時10分許回到檳榔
      攤，而自22時10分回到檳榔攤後，到23點30分我與被告及
      綽號「阿寶」之人才一起離開，此期間被告沒有自己離開
      過檳榔攤等語（見原審卷第65 -77頁），及證人蘇明聰到
      庭證稱：95年5 月7 日晚上我在鴨場顧火，一直到晚上8
      點多代班的人來我才離開，然後去湖內鄉○○路竹海園餐
      廳旁的檳榔攤與被告喝酒，我去到那邊大約9 點；我在代
      班的人來的時候，大約是快到9 點時，有在鴨場打電話給
      被告，結果是方建朝接的，我問方建朝為何被告手機在其
      那邊，其說要去阿蓮那邊買薑母鴨帶到檳榔攤配酒，後來
      我在檳榔攤等的時候就打電話問方建朝何時要回來，大約
      連續打了3 、4 通，因為大家在等其買東西回來配酒，我
      打電話的時間都在9 點多的時候，且每通間隔沒多久，方
      建朝接電話當時人都在阿蓮；後來方建朝在電話中有說薑
      母鴨沒有開，其就去岡山買羊肉，我就沒有再打電話予方
      建朝，因為我已知道方建朝要去岡山買羊肉，一直到晚上
      10點出頭的時候，方建朝才回到檳榔攤；方建朝在買完羊
      肉進到湖內鄉而快到檳榔攤的時候，有打1 通電話給我說
      其快回到檳榔攤，然後我喝到11點多就先走，被告則繼續
      留在那邊等語（見原審卷第79 -91頁）。然本案自95年5
      月7 日案發至證人方建朝、蘇明聰於96年5 月15日在原審
      作證時，已相距近1 年之時間，證人方建朝及蘇明聰何以
      均對於案發關鍵時刻即95年5 月7 日20時至23時許間，彼
      此之對話內容及行蹤之記憶如此清晰，已屬可疑，且證人
      方建朝在原審交互詰問時，經公訴檢察官一再向其確認其
      外出購買薑母鴨或羊肉爐之路線，乃經其肯認答稱其係先
      從湖內鄉到阿蓮鄉○○○路竹鄉○○村○○路到岡山鎮，
      回程則自岡山鎮走台1 線向北經路竹鄉回到湖內鄉其等唱
      歌的檳榔攤，沒有再往北到過台南等語（見原審卷第69-7
      1 頁），然參據上開通聯調閱查詢單內容，被告之行動電
      話門號0000000000號於95年5 月7 日21時57分46秒許、21
      時58分55秒許，曾有在台南縣仁德鄉中洲村中洲309-16號
      樓頂基地台附近受話之通聯紀錄，亦顯與證人方建朝證述
      上情有所不符，雖被告之辯護人辯稱高雄縣湖內鄉與台南
      縣中洲村僅有一水之隔，則高雄縣湖內鄉與台南縣中洲村
      相鄰之地區，可能受台南縣中洲村所設置基地台之電波發
      送範圍所涵蓋，而導致在高雄縣湖內鄉通話，但基地台位
      置則在台南縣中洲地區之現象，故不能因此即謂證人方建
      朝有到過台南云云，惟被告之行動電話門號於95年5 月7
      日22時08分33秒許、22時09分40秒許，另有在高雄縣湖內
      鄉○○街83號樓頂基地台附近發、受話之通聯紀錄，有上
      開通聯調閱查詢單可憑，而證人方建朝既證稱其至高雄縣
      岡山鎮買完羊肉後，係沿省道台1 線一路北上，經過路竹
      鄉而於當晚22時10分許回到湖內鄉其等唱歌的檳榔攤，則
      苟依其所述，證人方建朝於當晚21時57分、58分許，應正
      係一路騎車北上返回該檳榔攤之途中，是縱令辯護人所辯
      基地台涵蓋範圍重疊一節屬實，其手機通訊之基地台位置
      ，亦理當應先經由高雄縣湖內鄉之基地台發送，待其往北
      回至更靠近台南縣上開基地台位置之檳榔攤後，始可能因
      辯護人所述情形而透過台南縣之基地台發送訊號，豈會在
      21時57分、58分許先出現台南縣仁德鄉中洲村中洲309-16
      號樓頂基地台附近受話之通聯紀錄，嗣再騎車往北行進10
      餘分鐘後，復於22時8 分、9 分許出現在較南之高雄縣湖
      內鄉基地台之發送通聯紀錄？是辯護人上開所辯尚不足採
      信。另查，行動電話門號0000000000號為證人方建朝於案
      發當時所使用之門號乙情，乃經證人方建朝於原審審理中
      證述明確（見原審卷第90 -91頁），並有泛亞資料查詢單
      1 紙在卷可參（見原審卷第51頁），而證人方建朝上開行
      動電話門號於其所證稱自20時30分至22時10分止外出購買
      下酒菜期間，另有於95年5 月7 日21時16分42秒、21時22
      分51秒許、21時57分46秒許、22時9 分6 秒許、22時9 分
      40秒，共有5 通發話予被告之0000000000號門號等情，有
      上開0000000000號門號通聯調閱查詢單可憑，亦與證人方
      建朝所證當晚僅與證人蘇明聰有連繫等情相悖，又證人方
      建朝上開行動電話門號0000000000號，於95年5 月7 日23
      時14分15秒許，亦曾有與被告上開0000000000號門號有43
      秒之通話紀錄，同有上開通聯調閱查詢單可考，苟被告係
      如證人方建朝所證稱其與證人方建朝2 人當晚都是在上開
      檳榔攤唱歌至23時30分許始一同離開，則於23時14分許尚
      同在上開檳榔攤唱歌之該2 人，又何須以手機相互聯絡？
      再者，0000000000號門號於當晚21時7 分29秒出現在阿蓮
      鄉後，在當晚22時10分前，與證人蘇明聰0000000000號門
      號之通聯紀錄共有7 通，除其中4 通核與證人蘇明聰所證
      述相符外，惟證人方建朝證稱僅在返回將抵檳榔攤前再撥
      打予證人蘇明聰1 通，應即為22時8 分33秒，則期間其等
      之通話聯繫尚有於21時43分5 秒（0000000000號發話）、
      21時58分55秒（0000000000號受話）各1 通之紀錄，顯與
      其等證述內容有所歧異。綜上，足見證人方建朝及蘇明聰
      2 人之證詞乃有諸多與常情不符及與事實相矛盾之處，且
      證人方建朝雖證稱因其手機與被告的手機「差不多」，所
      以才拿錯等語（見原審卷第66頁），惟原審於96年5 月15
      日審判程序當庭勘驗證人方建朝及被告各自庭呈之手機結
      果，其型號均為Motorola廠牌v188型號，顏色均為紫色，
      外觀乃「完全相同」之手機（見原審卷第91頁），並非「
      差不多」而係「完全相同」，與其所證已有不符，況且被
      告及證人方建朝就此均未提出其等之購買證明或其他資料
      ，以資證明該等手機是否各為其等所購買及購買之時點，
      又被告於96年1 月5 日具狀並於準備程序中為上開勘驗之
      聲請時，距本案案發時間即95年5 月7 日已逾6 個月，故
      亦無從調取證人方建朝所使用之行動電話0000000000號於
      案發當時之通聯紀錄（見泛亞電信股份有限公司96年1 月
      23日法亞字第096003262 號函，見原審卷第30頁），據以
      比對其發話時之手機序號是否與證人方建朝所庭呈之手機
      序號相同，故上開手機是否為證人方建朝於案發當時所使
      用之手機，亦堪置疑，自難採信，被告上開所辯其手機遭
      誤拿乙節，顯屬無稽，殊無足採。末參諸通聯紀錄僅在證
      明手機門號持用人之行蹤，苟持用人確與案件無涉，亦僅
      須就其當時動向清楚交代即可，然被告不僅事後一再更異
      辯詞，更極力試圖撇清其與該通話紀錄之關聯，恰可反映
      其明知該通聯紀錄與本件犯罪之關聯性，而被告使用之行
      動電話門號0000000000號於乙○○遭毆後之緊接時間即95
      年5 月7 日21時7 分至16分許，確曾出現在高雄縣阿蓮鄉
      ○○路及民生路一帶地區無訛，有前揭通聯調閱查詢單在
      卷可佐，堪認被告於案發當時確實在阿蓮鄉，並佐以上開
      證人乙○○指述及證人吳昭明、林美華之證述，益徵被告
      確有傷害乙○○之犯行，至堪認定。另被告之辯詞及證人
      方建朝、蘇明聰2 人證詞之可採與否，既經本院認定如上
      ，自無再行對渠等測謊之必要，亦附此敘明。
（四）末按告訴乃論之罪，告訴人祇須表示訴究之意思為已足，
      不以明示其所告訴者為何項罪名為必要。告訴人在偵查中
      已一再表示要告訴，雖未明示其所告訴之罪名，但依其所
      陳述之事實，仍無礙於告訴之效力（最高法院74年度台上
      字第1281號判例意旨參照）。查本件證人即告訴人乙○○
      於95年5 月11日警詢時，業已明確指述其因在自宅客廳內
      ，遭受被告及其他3 名不詳姓名男子侵入其住宅內並共同
      對其毆打，故向警方報案等情（見警卷第5 、6 頁），故
      堪認告訴人乙○○業已有申告本件傷害及侵入住宅犯罪事
      實以請求訴追之意思表示，雖證人即告訴人乙○○於95年
      5 月11日警詢中係表示：「（問：你是否要對甲○○等人
      提出傷害告訴？）我要向甲○○等人提出傷害告訴」等語
      （警卷第6 頁），惟此乃因其係依警方之提問而為回答，
      究難認不諳法律規定之乙○○僅只欲就傷害部分提出告訴
      ，故應認告訴人乙○○已就被告之傷害及侵入住宅犯行於
      告訴期間內向偵查機關合法提出告訴，亦併予敘明。
（五）綜上所述，被告所辯各節均不足採信。本件事證明確，被
      告之傷害及侵入住宅犯行，均洵堪認定。
三、核被告所為，係犯刑法第306 條第1 項無故侵入他人住宅罪
    及同法第277 條第1 項之普通傷害罪。被告就上開犯行與其
    他3 名姓名、年籍均不詳之成年男子，互有犯意聯絡及行為
    分擔，爰依刑法第28條規定，論以共同正犯。又被告所犯無
    故侵入他人住宅罪及傷害罪間，有手段、目的之牽連關係，
    爰依修正前刑法第55條後段之規定，從一重之傷害罪論處。
    又被告行為後，刑法業於94年2 月2 日修正公布，自95年7
    月1 日生效施行，修正後之刑法業已刪除第55條關於牽連犯
    之規定。則本件被告所犯上開無故侵入他人住宅罪及普通傷
    害罪2 罪具有牽連犯之關係，依修正前即行為時之規定，應
    從一重之普通傷害罪罪處斷；依修正後之刑法既已刪除牽連
    犯之規定，則所犯上述各罪應依數罪併罰之規定分論併罰。
    比較新舊法之規定，修正後之規定並非較有利於被告，依刑
    法第2 條第1 項之規定，應適用行為時之法律，即適用修正
    前刑法第55條牽連犯之規定，從一重之普通傷害罪罪處斷。
    刑法第28條之文字修正，亦無關行為可罰性之變更，自不生
    新舊法比較之問題，而應直接適用裁判時法。另中華民國96
    年罪犯減刑條例業於96年7 月16日生效施行，本案被告犯罪
    時間係於96年4 月24日以前，又無該條例第3 條規定不予減
    刑之情形，爰依該條例第2 條第1 項第3 款之規定減其宣告
    刑2 分之1 。
四、原審據以論處被告罪刑，固非無見；惟查：中華民國96年罪
    犯減刑條例業於96年7 月16日生效施行，原審未及適用予以
    被告減刑，尚有未合。被告上訴意旨均否認犯罪，指摘原判
    決不當，雖無理由；惟原判決既有上開可議之處，自應由本
    院將原判決撤銷改判。審酌被告僅因懷疑乙○○向其工作鴨
    場之老闆娘告密致其遭到解僱，即挾怨報復而邀集其他3 名
    共犯，共同持木棍及鐵條等物侵入乙○○住宅並毆打成傷，
    且犯後不僅否認犯行，並每隨訴訟程序進展而出現不利事證
    時，屢屢更異其無稽之辯詞，極力企圖脫免罪責，浪費司法
    程序，顯然毫無悔意，並考量乙○○所受傷害程度及被告之
    犯罪動機、手段，其前無犯罪科刑紀錄，有臺灣高雄地方法
    院檢察署刑案資料查註紀錄表及臺灣高等法院被告前案紀錄
    表各1 紙在卷可考，素行尚可等一切情狀，仍如原審量處有
    期徒刑1 年，減為有期徒刑6 月，併諭知如易科罰金，以銀
    元300 元即新台幣900 元折算1 日。至未扣案之木棍及鐵條
    雖為被告與共犯所持以毆打乙○○之物，然無證據證明係被
    告或共犯所有之物，爰均不諭知沒收，附此敘明。另被告行
    為時之刑法第41條第1 項前段規定：「犯最重本刑為5 年以
    下有期徒刑以下之刑之罪，而受6 個月以下有期徒刑或拘役
    之宣告，因身體、教育、職業、家庭之關係或其他正當事由
    ，執行顯有困難者，得以1 元以上3 元以下折算1 日，易科
    罰金。」又被告行為時之易科罰金折算標準，修正前罰金罰
    鍰提高標準條例第2 條前段（現已刪除）規定，就其原定數
    額提高為100 倍折算1 日，則被告賴和璋行為時之易科罰金
    折算標準，應以銀元300 元折算1 日，經折算為新臺幣後，
    應以新臺幣900 元折算為1 日。惟95年7 月1 日修正公布施
    行之刑法第41條第1 項前段則規定：「犯最重本刑為5 年以
    下有期徒刑以下之刑之罪，而受6 個月以下有期徒刑或拘役
    之宣告者，得以新臺幣1000元、2000元或3000元折算1 日，
    易科罰金。」比較修正前後之易科罰金折算標準，以95 年7
    月1 日修正公布施行前之規定，較有利於被告，則應依刑法
    第2 條第1 項前段，適用修正前刑法第41條第1 項前段規定
    ，定其折算標準，併此敘明。
五、至於證人方建朝、蘇明聰於原審審判程序各經具結後，就本
    案案情有重要關係之事項所為證述，是否涉有偽證罪嫌，宜
    由檢察官另行偵辦，併此敘明。
據上論結，應依刑事訴訟法第369 條第1 項前段、第364 條、第
299 條第1 項前段，刑法第2 條第1 項前段、第28條、第306 條
第1 項、第277 條第1 項，修正前刑法第55條、修正前第41條第
1 項前段，修正前罰金罰鍰提高標準條例第2 條，現行法規所定
貨幣單位折算新台幣條例第2 條，中華民國96年罪犯減刑條例第
2 條第1 項第3 款、第7 條、第9 條，判決如主文。
本案經檢察官羅建勛到庭執行職務。
中　　華　　民　　國　　96　　年　　8 　　月　　22　　日
                  刑事第九庭    審判長法  官  翁慶珍
                                      法  官  范惠瑩
                                      法  官  陳  箐
以上正本證明與原本無異。
不得上訴。
中　　華　　民　　國　　96　　年　　8 　　月　　22　　日
　　　　　　　　　　　　　　　　　　　書記官  魏文常
附錄本件判決論罪科刑法條：
刑法第277條條第1項
傷害人之身體或健康者，處3 年以下有期徒刑、拘役或1000元以
下罰金。
刑法第306條第1項
無故侵入他人住宅、建築物或附連圍繞之土地或船艦者，處1 年
以下有期徒刑、拘役或3 百元以下罰金。
